臺灣新北地方法院民事判決　　　　　　　 110年度簡字第29號
原　　　告　吳俊瑩　
原　　　告　徐雅惠　
被　　　告　呂奕新　
被　　　告　三重汽車客運股份有限公司

法定代理人　李博文　
訴訟代理人　顧卓倫　
 
上列當事人間請求侵權行為損害賠償事件，經本院於民國110年
10月21日言詞辯論終結，判決如下：
    主  文
被告應連帶給付原告甲○○新臺幣3萬5,415元。
被告應連帶給付原告丙○○新臺幣3萬260元。
訴訟費用由被告連帶負擔5/100，餘由原告負擔。
本判決第1、2項得假執行；倘被告依序以新臺幣3萬5,415元、新
臺幣3萬260元依序為原告甲○○、丙○○預供擔保後，得免為假
執行。
    事實及理由
一、程序方面：
    本件被告三重汽車客運股份有限公司（下稱被告公司）未於
    最後言詞辯論期日到場，核無民事訴訟法第386條各款所列
    情形，爰依原告聲請，由其一造辯論而為判決。
二、原告主張：
  ㈠被告乙○○為被告公司受僱人，於民國108年6月15日9時13
    分許，執行職務駕駛車牌號碼000-00號營業大客車（下稱系
    爭大客車），沿新北市蘆洲區中山一路由北往南方向行駛，
    行經中山一路與和平路口，欲右轉至和平路時，原應注意轉
    彎車應禮讓直行車先行，且行車應保持安全間隔，隨時採取
    必要安全措施；及右轉彎時，應距交岔路口三十公尺前顯示
    方向燈或手勢，換入外側車道、右轉車道或慢車道，駛至路
    口後再行右轉。但由慢車道右轉彎時應於距交岔路口三十至
    六十公尺處，換入慢車道，依當時天候晴、日間自然光線、
    柏油路面乾燥無缺陷、無障礙物、視距良好，並無不能注意
    之情事，竟疏未注意，仍打左轉燈，適有原告甲○○騎乘車
    牌號碼00-00號大型重型機車（下稱系爭機車）搭載原告丙○○與其同向直行在其右側，誤信系爭大客車將偏左行駛，
    而仍由系爭大客車右側直行。詎系爭大客車直接將左轉燈變
    換為右轉燈同時逕行右轉彎，致原告甲○○閃避不及而與之
    發生碰撞，原告甲○○、丙○○均因而受有左手肘擦挫傷之
    傷害。爰本於法第184條第1項前段、第2項、第188條第1項
    、第191條之2侵權行為法律規定提起本訴，請求被告就原告
    因本件車禍事故所受損害負連帶賠償之責。
  ㈡茲就原告甲○○請求金額說明於下：
    ⑴醫療費用：原告甲○○因本件車禍事故受傷，致支出醫療
      費用新臺幣（下同）400元。
    ⑵交通費：原告甲○○因本件車禍事故所有系爭機車受損無
      法使用，自108年9月起至109年10月31日止，以每月平均
      20日（工作日）計（共472趟），自蘆洲搭捷運至碧潭站
      ，再自碧潭站搭公車至安坑交流道交流道，來回一趟以70
      元計，致增加生活上支出交通費3萬3,040元。           
    ⑶喪葬費：原告丙○○為原告甲○○之配偶，於本件車禍事
      故發生時懷孕5週又6天。因本件車禍事故發生造成情緒障
      礙，致懷孕32週又3天原告之女（下稱A童，年籍詳卷）即
      早產（108年12月17日生），A童因早產於109年1月9日因
      心肺衰竭等併發症死亡。原告甲○○因而受有支出喪葬費
      27萬9,700元之損害。
    ⑷非財產損害：原告甲○○因本件車禍事故精神受損至巨，
      爰請求賠償60萬元非財產損害。
    ⑸車損：原告甲○○所有系爭機車（102年9月出廠）受損，
      致支出18萬790元（含拖車費3,000元、代保管停車費3萬
      2,000元、修理費14萬5,790元(工資2萬5,000元、零件12
      萬790元）。
  ㈢茲就原告丙○○請求金額說明於下：
    ⑴醫療費用：原告丙○○因本件車禍事故受傷，致支出醫療
      費用3萬2,960元。
    ⑵交通費：原告丙○○因本件車禍事故受傷，致增加生活上
      支出至婦產科產檢之交通費6,400元（16趟*400元）。
    ⑶非財產損害：原告丙○○於本件車禍事故時懷孕5週又6天
      ，因本件車禍發生後精神狀況清緒不佳，使得胎兒早產。
      胎兒因心肺衰竭等病發狀況死亡，使原告丙○○精神受損
      至巨，迄今仍在休業調養中，爰請求賠償60萬元非財產損
      害。
  ㈣併為聲明：
    ⑴被告應連帶給付原告甲○○109萬3,930元。 
    ⑵被告應連帶給付原告丙○○63萬9,306元。 
三、被告抗辯：
  ㈠被告乙○○受僱於被告公司，於事故發生當日駕駛系爭大客
    車於新北市蘆洲區中山一路由北往南方向行駛，於通過民生
    街交岔路口後，中山一路即減縮為雙向單線道，因為系爭大
    客車車身大，為了順利右轉和平路，才未緊靠車道內的右側
    行駛。本件車禍發生前系爭大客車與系爭機車既行駛於同一
    車道內，系爭大客車又為前車，本應由原告甲○○注意與前
    車之間距與路況，後車不能與前車併行，或超車要警示前車
    。即本件車禍發生是肇於甲○○騎乘系爭機車未與系爭大客
    車保持安全距離，違規自系爭大客車右側駛來，才會發生碰
    撞，基於信賴原則，被告乙○○因無法預估系爭機車會自右
    後方駛來，又無充足反應時間可防免，故不能認有未注意車
    前狀況或路況之過失。系爭大客車是前車，被告乙○○駕駛
    系爭大客車準備右轉和平路前，雖是打左轉方向燈，於右轉
    同時才改打右轉方向燈，但因原告甲○○違規在先，不能對
    被告主張信賴原則之適用。本件車禍業經臺灣高等法院109
    年度交上易字第269號（下稱刑案）判決確定，刑案確定判
    決亦認定被告乙○○就本件車禍事故發生，不負過失傷害罪
    責。
  ㈡關於原告甲○○主張之損害，其中因本件車禍事故受傷，致
    支出醫療費用400元；所有系爭機車（102年9月出廠）受損
    ，致支出拖車費3,000元及修理費14萬5,790元（含工資2萬
    5,000元、零件12萬790元）部分，被告不爭執。另就原告甲○○因本件車禍事故所有系爭機車受損無法使用，需支出每
    日70元交通費一事，被告也不爭執，但認此部分僅能以系爭
    機車合理修繕期間5日，計算增加生活上支出交通費損害。
    其餘就原告甲○○提出喪葬費支出單據、保管費單據，形式
    之真正，被告雖不爭執，但認與本件車禍發生，並無因果關
    係，非本件車禍造成損害。就精神慰撫金之請求則有過高。
  ㈢關於原告丙○○主張之損害，其中因本件車禍事故受傷，至
    全民醫院診支出320元部分，被告不爭執；其餘醫療費用之
    支出及至婦產科產檢之交通費6,400元部分，被告則否認與
    本件車禍發生有因果關係。就精神慰撫金之請求亦有過高。
  ㈣併為答辯聲明：原告之訴駁回。
四、兩造不爭執之事項：
  ㈠被告乙○○為被告公司之受僱人，於108年6月15日9時13分
    許，執行職務駕駛系爭大客車沿新北市蘆洲區中山一路由北
    往南方向行駛，行經中山一路與和平路之交岔口欲右轉和平
    路時，與右側同向騎乘系爭機車之原告甲○○發生碰撞，原
    告甲○○及其搭載之原告丙○○均因此受有左手肘擦挫傷之
    傷害等情，並有道路交通事故現場圖、道路交通事故調查報
    告表㈠、㈡各1份、現場、車損及傷勢照片20幀、全民醫院
    診斷證明書2份、監視錄影畫面翻拍照片10幀在卷可稽（詳
    刑案偵卷第35至62、67、69、77至80頁）。僅刑案卷附之道
    路交通事故現場圖（詳刑案偵卷第35頁），所繪製A車（系
    爭大客車）、B車（系爭機車）行車方向係由南往北方向部
    分係誤載。
  ㈡經刑案二審法院勘驗現場監視錄影畫面結果，內容略以：畫
    面為和平路與中山一路交岔口，監視器鏡頭朝向中山一路北
    往南方向，可看見中山一路為雙向道路。畫面一開始，系爭
    大客車直行中山一路北往南方向，穿過行人穿越道，進入網
    狀線區域（如勘驗擷圖1(9：13：03)），旋於系爭大客車右
    後方出現雙人搭乘之系爭機車，亦同向直行中山一路北往南
    方向（如勘驗擷圖2、3(9：13：04)），嗣於光碟撥放時間1
    秒時，系爭大客車右轉燈開始閃爍，此時系爭機車仍在系爭
    大客車右後方向(尚未騎與大客車尾部齊平)（如勘驗擷圖4
    (9：13：04)）。之後系爭機車未有減速之情形往前行駛，
    系爭機車與系爭大客車直行併行（如勘驗擷圖5、6(9：13：
    05)），於光碟撥放時間2秒時，系爭大客車開始右轉，系爭
    機車則已騎至系爭大客車後車門的右方（如勘驗擷圖7、8(9
    ：13：06)）。系爭大客車繼續右轉，於光碟撥放時間3秒時
    ，在系爭大客車近右後輪位置與直行未停之系爭機車發生碰
    撞（如勘驗擷圖9、10(9：13：07)），系爭機車向右傾倒，
    機車上兩人則以右腳撐地而未直接倒地（如勘驗擷圖11至15
    ），系爭大客車則於發生撞擊後減速而停止，有刑案二審法
    院勘驗筆錄及勘驗擷圖附卷可參（詳刑案二審卷第161、165
    至179頁）。
  ㈢系爭大客車於右轉前，是行駛於系爭機車左前方，被告乙○○駕駛系爭大客車準備右轉和平路前，是打左轉方向燈，於
    右轉同時才改打右轉方向燈。即前項勘驗擷圖4打右轉燈前
    ，系爭大客車是打左轉燈（詳本院簡字卷第143頁言詞辯論
    筆錄）。
  ㈣原告甲○○因本件車禍事故受傷，致支出醫療費用400元；
    其所有系爭機車（102年9月出廠）受損，致支出拖車費3,00
    0元及修理費14萬5,790元（含工資2萬5,000元、零件12萬79
    0元）等情，並有醫療單據（詳本院訴字卷第49頁）、拖車
    收據及估價單（詳本院訴字卷第53、55頁）附卷可佐。
  ㈤原告丙○○主張之損害，其中因本件車禍事故受傷，至全民
    醫院診支出必要醫療費用320元。
  ㈥原告提出保管費收據（詳本院訴字卷第57頁）、喪葬費單據
    、感謝狀、停車費發票、醫院收據（詳本院訴字卷第59至63
    頁）、醫療單據（詳本院訴字卷第67至75頁）、診斷證明書
    （詳本院訴字卷第51、77、83、85、87、89頁）、死亡及出
    生證明（詳本院訴字卷第79、81頁）形式均為真正。
五、按因故意或過失，不法侵害他人之權利者，負損害賠償責任
    ；受僱人因執行職務，不法侵害他人之權利者，由僱用人與
    行為人連帶負損害賠償責任民法第184條第1項前段、第188
    條第1項前段分別定有明文。次按損害之發生或擴大，被害
    人與有過失者，法院得減輕賠償金額，或免除之。…前2項
    之規定，於被害人之代理人或使用人與有過失者，準用之，
    民法第217條第1、3項亦定有明文。
  ㈠原告主張：系爭車禍發生前，二車並非行駛於同一車道，系
    爭機車是行駛於外側車道，系爭大客車則行駛於內側車道一
    節，為被告所否認，抗辯：新北市蘆洲區中山一路由北往南
    方向，於通過民生街交岔路口後，中山一路即減縮為雙向單
    線道，並非雙線道，故二車於車禍發生前是行駛於同一車道
    等語。查新北市蘆洲區中山一路之北往南方向，民生街以北
    方向係繪設有二車道之分隔線，於民生街交岔路口以南至中
    山二路265巷之路段即未繪設車道分隔線，再連接中山一路
    與和平路之肇事交岔路口係劃設黃色網狀線區，而系爭大客
    車與系爭機車於本件事故發生前，係行駛在同向之同車道，
    且該中山一路北往南方向之路段於民生街以南迄和平路交岔
    路口之區段並未劃設同向二個以上之車道等情，除有有被告
    乙○○於刑案提出及刑案二審法院依職權所查詢GOOGLE街景
    圖列印資料、勘驗擷圖在卷可考（詳刑案二審本院卷第207
    至225、165至171頁）外，亦核與本院當庭勘驗系爭大客車
    設置於中間位置監視器結果：進入黃色網狀線區前，中山一
    路北往南方向之路段已減縮為單線車道等情（詳本院簡字卷
    第141頁）相符，堪以認定。原告主張：本件車禍發生前，
    二車並非行駛於同一車道，系爭機車是行駛於外側車道，系
    爭大客車則行駛於內側車道一節，並無可採。  
  ㈡按本規則用詞，定義如下：⑴汽車：指在道路上不依軌道或
    電力架線而以原動機行駛之車輛（包括機車）。…前項第1
    款所指之汽車，如本規則同一條文或相關條文就機車另有規
    定者，係指除機車以外四輪以上之車輛，道路交通安全規則
    第2條第1項第1款、第2項定有明文。次按行車遇有轉向、減
    速暫停、讓車、倒車、變換車道等情況時所用之燈光及駕駛
    人之手勢，應依下列規定：⑴右轉彎時，應先顯示車輛前後
    之右邊方向燈光，或由駕駛人表示左臂向上，手掌向右微曲
    之手勢；汽車在同一車道行駛時，除擬超越前車外，後車與
    前車之間應保持隨時可以煞停之距離，不得任意以迫近或其
    他方式，迫使前車讓道…汽車行駛時，駕駛人應注意車前狀
    況及兩車並行之間隔，並隨時採取必要之安全措施，不得在
    道路上蛇行，或以其他危險方式駕車；汽車行駛至交岔路口
    ，其行進、轉彎，應依下列規定：⑷右轉彎時，應距交岔路
    口三十公尺前顯示方向燈或手勢，換入外側車道、右轉車道
    或慢車道，駛至路口後再行右轉。但由慢車道右轉彎時應於
    距交岔路口三十至六十公尺處，換入慢車道。⑺轉彎車應讓
    直行車先行，道路交通安全規則第91條第1項、第94條第1、
    3項、第102條第1項第4、7款亦分別定有明文。復按汽車行
    駛至交岔路口，轉彎車應讓直行車先行，道路交通安全規則
    第102條第1項第7款固定有明文。惟該規定係適用於不同行
    車方向或同方向不同車道（包括同向二以上車道及快慢車道
    等）行駛之情形，至同向同車道行駛之情形，應適用道路交
    通安全規則第94條關於注意兩車並行之間隔及後車與前車之
    間應保持隨時可以煞停之距離等規定，規範其行車秩序。倘
    直行車違規行駛，轉彎車之汽車駕駛人，對於此不可知之直
    行車違規行為原則上並無預防之義務，於此情形，轉彎車應
    有優先之路權，而無上開道路交通安全規則第102條第1項第
    7款規定之適用（最高法院107年度台上字第3398號判決意旨
    參照）。承前，本件車禍發生前，系爭大客車與系爭機車既
    行駛於同一道路，自無道路交通安全規則第102條第1項第7
    款關於轉彎車應讓直行車先行規定之適用，而應適用道路交
    通安全規則第94條關於注意兩車並行之間隔及後車與前車之
    間應保持隨時可以煞停之距離等規定，規範其行車秩序。又
    系爭大客車於右轉前因行駛於單線道，並無變換車道之需，
    固亦無道路交通安全規則第102條第1項第4款關於右轉彎時
    ，應距交岔路口三十公尺前顯示方向燈或手勢，換入外側車
    道、右轉車道或慢車道，駛至路口後再行右轉。但由慢車道
    右轉彎時應於距交岔路口三十至六十公尺處，換入慢車道規
    定之適用，然仍應適用道路交通安全規則第91條第1項關於
    右轉彎時，應先顯示車輛前後之右邊方向燈光，或由駕駛人
    表示左臂向上，手掌向右微曲之手勢之規定。
  ㈢基上，原告主張，本件車禍被告乙○○因違反道路交通安全
    規則第102條第項第4、7款規定而有過失一節，固無可採。
    惟被告乙○○駕駛系爭大客車準備右轉和平路前，是打左轉
    方向燈，於右轉同時才改打右轉方向燈，該欲右轉卻誤打左
    轉方向燈疏失行為，既易使行駛於其右後方之原告甲○○誤
    認其行向，致未能正確反應而發生危險（打右轉燈開始右轉
    到發生碰撞，承前述，前後未超過3秒。）；並其於右轉「
    同時」才改打右轉方向燈，也已違反道路交通安全規則第91
    條第1項右轉彎時，應「先」顯示車前後之右邊方向燈光規
    定（其立法目的在使其他用路者有相當可預判反應時間，故
    規定需先閃燈警示後，才可進行右轉動作。），被告乙○○
    前述過失違規行為，自無信賴原則之適用（適用前提為駕駛
    人如已遵守交通規則且為必要之注意）。即經本院調查結果
    ，認被告乙○○前述右轉疏忽之過失，與本件車禍事故發生
    ，二者間，具相當因果關係。故而，原告本於民法第184條
    第1項前段、第188條第1項前段規定提起本訴，請求被告就
    原告因本件侵權行為事故所受損害負連帶賠償之責，於法自
    屬有據。
  ㈣又本件車禍發生前系爭大客車是行駛於系爭機車左前方，二
    車行駛於同車道一節，已如前述。二車於肇事前既行駛於同
    一車道，系爭大客車又屬前車，依交路交通安全規則第94條
    規定原告甲○○騎乘系爭機車本應注意與前車（系爭大客車
    ）保持隨時可以煞停之距離不得超越或與其併行。原告甲○○騎乘系爭機車，既違反交通安全規則第94條規定與前車併
    行，而未與系爭大客車保持隨時可以煞停之距離，因此才於
    系爭大客車突然右轉時閃避不及，造成追撞，就本件車禍發
    生自與有過失。經本院審酌兩造過失情節後，認原告（原告
    甲○○為丙○○之使用人），應就本件車禍事故自負1/2過
    失責任，並各依民法第217條第1、3項規定，按比例減輕被
    告本件賠償金額1/2。
六、按不法侵害他人之身體或健康者，對於被害人因此喪失或減
    少勞動能力或增加生活上之需要時，應負損害賠償責任；不
    法侵害他人之身體、健康、名譽、自由、信用、隱私、貞操
    ，或不法侵害其他人格法益而情節重大者，被害人雖非財產
    上之損害，亦得請求賠償相當之金額，民法第193條第1項、
    第195條第1項前段分別定有明文。次按不法毀損他人之物者
    ，被害人得請求賠償其物因毀損所減少之價額，同法第196
    條亦定有明文。復依民法第196條請求賠償物被毀損所減少
    之價額，固得以修復費用為估定之標準，但以必要者為限(
    如修理材料以新品換舊品，應予折舊)（最高法院80年度台
    上字第2476號裁判意旨參照）。復按侵權行為之債，固以有
    侵權之行為及損害之發生，並二者間有相當因果關係為其成
    立要件（即「責任成立之相當因果關係」）。惟相當因果關
    係乃由「條件關係」及「相當性」所構成，必先肯定「條件
    關係」後，再判斷該條件之「相當性」，始得謂有相當因果
    關係，該「相當性」之審認，必以行為人之行為所造成之客
    觀存在事實，為觀察之基礎，並就此客觀存在事實，依吾人
    智識經驗判斷，通常均有發生同樣損害結果之可能者，始足
    稱之；若侵權之行為與損害之發生間，僅止於「條件關係」
    或「事實上因果關係」，而不具「相當性」者，仍難謂該行
    為有「責任成立之相當因果關係」，或為被害人所生損害之
    共同原因（最高法院101年度台上字第443號裁判意旨參照）
    。
  ㈠茲就原告甲○○因本件車禍事故請求賠償金額，臚列說明於
    下：
    ⑴醫療費：原告甲○○主張，其因本件車禍事故受傷，致支
      出醫療費用400元一節，為被告所未爭執，且有醫療單據
      附卷可佐，原告甲○○此部分主張，自屬有據。
    ⑵交通費：原告甲○○主張，其因本件車禍事故所有系爭機
      車受損無法使用，自108年9月起至109年10月31日止，以
      每月平均20日（工作日）計（共472趟），自蘆洲搭捷運
      至碧潭站，再自碧潭站搭公車至安坑交流道交流道，來回
      一趟以70元計，致增加生活上支出交通費3萬3,040元等語
      。被告對於原告甲○○無法使用系爭機車，每日增加生活
      上支出交通費70元一事，固未爭執，而可採信。惟辯以：
      系爭機車合理修繕期間僅約5日，原告甲○○未將系爭機
      車送修，所增加交通費支出，與被告無涉等語。經核，被
      告既自認系爭機車合理修繕期間為5日，則原告甲○○主
      張其受有5日合理修繕期間增加支出之交通費損害350元（
      70*5=350），自屬有據。逾5日以外交通費損害之請求，
      原告甲○○既未證明仍屬系爭機車修繕必要期間，單由其
      未將系爭機車送修之事實，並不足認該交通費支出，與本
      件車禍發生具相當因果關係。即原告甲○○主張，其因本
      件車禍事故受有交通費350元損害，為有理由；逾此部分
      之主張，則屬無據。
    ⑶喪葬費：原告甲○○主張，原告丙○○為其配偶，於本件
      車禍事故發生時懷孕5週又6天。因本件車禍事故發生造成
      情緒障礙，致懷孕32週又3天原告之女（即A童）即早產（
      108年12月17日生），A童因早產於109年1月9日因心肺衰
      竭等併發症死亡。原告甲○○因而受有支出喪葬費27萬
      9,700元之損害等語，固據提出診斷明書4紙、出生證明、
      死亡證明及喪葬費支出單據、感謝狀、停車費發票、醫院
      收據為佐。被告對於原告提出前述書形式之真正固不爭執
      ，惟否認A童早產及死亡結果，與本件車禍發生，具相當
      因果關係。此部分自應由原告就「A童早產及死亡結果，
      與本件車禍發生，具相當因果關係。」之利己事實負舉證
      之責。關此部分，僅據原告提出原告丙○○診斷證明書2
      紙（詳本院訴字卷第85頁(109年10月3日)，診斷病名「懷
      孕16周，主述因108年6月15日車禍後有疑似情緒障礙」；
      第83頁(109年1月16日)，「妊娠32周併前胎剖腹產下腹疼
      痛、陰道出血及疑似情緒障礙」）為佐。然單執前述依原
      告丙○○主述於車禍發生數月後診斷之「因108年6月15日
      車禍後有『疑似』情緒障礙」，衡情，尚不足推謂原告丙○○因本件車禍發生，已造成「情緒障礙」病況。況縱認
      原告丙○○因本件車禍發生，確有造成「情緒障礙」病況
      ，單由前述診斷證明書也不足進步推認A童早產之原因及
      死亡之結果是肇於原告丙○○「情緒障礙」病況所致。此
      外，原告就前開利己主張，未再提出其餘證據以供本審酌
      ，經本院調查結果，認原告主張：A童早產及死亡之結果
      是本件車禍所造成一節，並無可採。A童早產及死亡之結
      果，與本件車禍發生，二者間，既不能認有相當因果關係
      ，則原告甲○○主張，其因本件車禍事故受有支出喪葬費
      27萬9,700元之損害云云，自無可採。
    ⑷非財產損害：原告甲○○主張，其因本件車禍事故精神受
      損至巨，爰請求賠償60萬元非財產損害；被告則以，原告
      甲○○之請求過高等語為辯。經本院審酌原告甲○○為高
      職畢業、與原告丙○○為夫妻關係，目前共同育有1名未
      成年子女（已死亡之A童為其次女）、家境勉持，因本件
      車禍事故受有左手肘挫擦傷之傷害。被告乙○○為大學畢
      業、已婚、受僱於被告公司、家境勉持；被告公司資本額
      2億9,000萬元之公路、市區汽車等客運業者（有警訊筆錄
      及戶籍查詢資料各2份(詳刑案偵卷第7、13、17、21頁)；
      及被告公司登記資料可佐。）等，兩造之教育程度、收入
      、社會地位等一切情狀，認原告甲○○主張其受有非財損
      害3萬元為有理由，逾此部分之主張，則屬過巨，應予駁
      回。
    ⑸財物損害：原告甲○○主張，其所有系爭機車（102年9月
      出廠）受損，致支出18萬790元（含拖車費3,000元、代保
      管停車費3萬2,000元、修理費14萬5,790元(工資2萬5,000
      元、零件12萬790元）等語。查
      ①原告甲○○主張：其因本件車禍，受有拖車費3,000元
        損害一事，業據提出收據1紙為佐，且為被告所未爭執
        ，應屬有據。
      ②原告甲○○主張：其因本件車禍，受有代保管停車費3
        萬2,000元損害一事，則為被告所否認，應由原告負舉
        證之責。關此部分僅據原告提出收據1紙為佐，然由原
        告提出收據，僅能證明原告甲○○有支出保管費之事實
        ，並不足進步證明前述支出與本件車禍發生有因果關係
        。原告甲○○既未就前述支出與本件車禍發生，具相當
        因果關係提出任何證據以供本院審酌，其此部分損害之
        主張，自屬無據。
      ③原告甲○○主張：其所有系爭機車（102年9月出廠），
        因本件車禍事故受損，致支出修理費14萬5,790元（含
        工資2萬5,000元、零件12萬790元）等情，業據提出估
        價單為佐，並有系爭機車車車籍資料附卷可查，可認屬
        實。承前系爭機車係於102年9月（推定15日）出廠，自
        出廠日起至本件車禍發生日（即108年6月15日車輛受損
        日）止，已使用5年餘。依行政院公布之固定資產耐用
        年數表及固定資產折舊率表，機車之耐用年數3年，每
        年折舊536/1000，其最後1年之折舊額，加歷年折舊累
        積額，總和不得超過該資產成本原額之9/10之計算方法
        ，前述估價單零件修理費用為12萬790元，其折舊後所
        剩之殘值為1/10即1萬2,079元（12,0790*1/10=12,079
        ）。即扣除折舊後，系爭機車受損金額應為3萬7,079元
        （12,079+25,000=37,079），原告甲○○逾此部分之主
        張，難認有據。
    ⑹基上，原告甲○○因本件車禍事故受損金額計7萬829元（
      400+350+30,000+3,000+37,079=70,829），再按民法第
      217條規定減輕賠償責任1/2後，被告應連帶賠償原告甲○○之金額為3萬5,415元。
  ㈡茲就原告丙○○因本件車禍事故請求賠償金額，臚列說明於
    下：
    ⑴醫療費：原告丙○○主張，其因本件車禍事故受傷，致支
      出醫療費用3萬2,960元，固據提出醫療單據（詳本院訴字
      卷第67至75頁）為佐。經核，其中108年6月15日（車禍發
      生當日）至全民醫院就診，共支出醫療費用320元；及同
      日至宥生婦產科診所就診，支出醫療費200元，合計共520
      元部分，應屬有據。其餘自108年1月1日起至109年3月31
      日止，至臺北市立聯合醫院就診，共支出醫療費8,115元
      ；自108年6月29日起至109年10月31日止至宥生婦產科診
      所就診，共支出醫療費800元；及A童因早產就診，支出醫
      療費用1萬6,003元部分，則如前述，難認屬因本件車禍所
      致損害，應予剔除。
    ⑵交通費：原告丙○○主張，其因本件車禍事故情緒受創，
      致增加生活上支出至婦產科產檢之交通費6,400元等情，
      如前述，難認屬因本件車禍所致增加支出，故屬無據。
    ⑶非財產損害：原告丙○○主張，其於本件車禍事故時懷孕
      5週又6天，因本件車禍發生後精神狀況清緒不佳，使得胎
      兒早產。胎兒因心肺衰竭等病發狀況死亡，使原告丙○○
      精神受損至巨，迄今仍在休業調養中，爰請求賠償60萬元
      非財產損害；被告則以，A童早產及死亡與本件車禍無關
      ，原告丙○○之請求過高等語為辯。經本院審酌原告丙○○為高職畢業、與原告甲○○為夫妻關係，目前共同育有
      1名未成年子女（A童為其次女）、家境勉持，因本件車禍
      事故受有左手肘挫擦傷之傷害。被告乙○○為大學畢業、
      已婚、受僱於被告公司、家境勉持；被告公司資本額2億
      9,000萬元之公路、市區汽車等客運業者（有警訊筆錄及
      戶籍查詢資料各2份(詳刑案偵卷第7、13、23、27頁)；及
      被告公司登記資料可佐。）等，兩造之教育程度、收入、
      社會地位等一切情狀，認原告丙○○主張其受有非財損害
      6萬元為有理由，逾此部分之主張，則屬過巨，應予駁回
      。
    ⑷基上，原告丙○○因本件車禍事故受損金額計6萬520元（
      520+60,000=60,520），再按民法第217條規定減輕賠償責
      任1/2後，被告應連帶賠償原告丙○○之金額為3萬260元
      。
七、綜上所述，原告本於侵權行為法律關係提起本訴，請求被告
    應連帶給付原告甲○○新臺幣3萬5,415元；應連帶給付原告
    丙○○新臺幣3萬260元，為有理由，應予准許。逾此部分之
    請求，則屬無據，應予駁回。
八、經核原告勝訴部分屬依民事訴訟法第427條第1項至第4項訴
    訟適用簡易程序所為被告敗訴之判決，爰依職權宣告假執行
    ；併依職權酌定相當擔保金額准被告預供擔保後，得免為假
    執行。
九、兩造其餘主張及攻擊防禦方法，與本件判決結果無涉，爰不
    逐一論列說明。
結論：原告之訴為一部有理由、一部無理由，依民事訴訟法第38
5條第1項前段、第79條、第85條第1、2項、第389條、第392條，
判決如主文。
中    華    民    國   110    年    11    月    25    日
 
                  民事第六庭    法  官  黃信滿                                                                                            
以上正本係照原本作成
如對本判決上訴，須於判決送達後20日內向本院提出上訴狀。如
委任律師提起上訴者，應一併繳納上訴審裁判費。 
中    華    民    國   110    年    11    月    25    日
                                 書記官  黃曉妏